臺灣桃園地方法院刑事判決　　　　　 100年度審易字第2548號
公　訴　人　臺灣桃園地方法院檢察署檢察官
被　　　告　劉家鼎
上列被告因竊盜案件，經檢察官提起公訴（100 年度偵字第2490
6 號），被告於本院準備程序進行中為有罪之陳述，本院改以簡
式審判程序，判決如下：
    主      文
劉家鼎攜帶兇器竊盜，處有期徒刑陸月，如易科罰金，以新臺幣
壹仟元折算壹日；扣案之剪刀及鋸子各壹支均沒收。又攜帶兇器
竊盜，處有期徒刑陸月，如易科罰金，以新臺幣壹仟元折算壹日
；扣案之剪刀及鋸子各壹支均沒收。應執行有期徒刑玖月，如易
科罰金，以新臺幣壹仟元折算壹日；扣案之剪刀及鋸子各壹支均
沒收。緩刑年，緩刑期間付保護管束，並應向指定之政府機關
、政府機構、行政法人、社區或其他符合公益目的之機構或團體
提供肆拾小時之義務勞務。
    事實及理由
一、被告所犯之罪，為死刑、無期徒刑、最輕本刑3 年以上有期
    徒刑或高等法院管轄第一審案件以外之罪，而被告於本院準
    備程序進行中，就被訴事實為有罪之陳述，經本院告知簡式
    審判程序意旨，並聽取公訴人及被告之意見後，依刑事訴訟
    法第273條之1第1項之規定，裁定依簡式審判程序審理。
二、犯罪事實：
    劉家鼎在桃園縣龍潭鄉高平村石崎子9 鄰15號國防部軍備局
    中山科學研究院龍園園區（下稱中科院）從事清潔及園藝工
    作，意圖為自己不法之所有，基於竊盜之犯意，而分別為下
    列行為：（一）接續於民國100年7月13日、100年7月14日、
    100年7 月19日晚間6時30分許，利用在中科院工作之機會，
    攜帶客觀上足以對人之生命、身體、安全構成威脅而具有危
    險性，可供為兇器使用之剪刀、鋸子各1 支，將置放在中科
    院精研所W39館旁露儲空地之衛星訊號接收天線2具切割成小
    段而竊取之，得手後變賣牟利。（二）於100年8月12日上午
    6時許，又持上開之剪刀、鋸子各1支，將置放在中科院精研
    所W27館旁露儲空地之定位架1具切割成小段而竊取之，得手
    後，藏放在其所駕駛自用小貨車內，嗣為從事清潔及園藝工
    作之黃國強、范光煌及毛彩繡發覺後，通報中科院人員而查
    獲，並在車內扣得上開剪刀及鋸子各1支。
三、認定被告犯罪所憑之證據：
  (一)被告劉家鼎於警詢、偵訊、本院準備程序及審理中之自白。
  (二)證人江富兒、黃國強、范光煌、毛彩繡於警詢時之證述，告
    訴代理人黃景嘉、胡勝良、謝明陽於本院準備程序時之指述
    。
  (三)財產主件基本資料表、鑑價結果函及財產殘值估算表、中科
    院院區人員進出刷卡紀錄、打卡紀錄各1 份、桃園憲兵隊扣
    押筆錄、扣押物品目錄表各2份、監視器翻拍照片7張、現場
    、扣案物品照片19張。
  (四)扣案之剪刀及鋸子各1支。
四、核被告所為，均係犯刑法第321條第1項第3 款之攜帶兇器竊
    盜罪（起訴書誤載為刑法第321條第1項第1 款，應予更正）
    。被告於犯罪事實（一）中所為之竊盜犯行，係基於同一竊
    盜之犯意，於密切接近之時間地點接續竊取被害人所有之財
    物，各行為之獨立性極為薄弱，依一般社會健全觀念，在時
    間差距上難以強行分開，應視為數個舉動之接續施行，合為
    包括之一行為予以評價，屬接續犯，應論以一罪。又被告所
    犯上開2 罪，犯意各別，行為互殊，應分論併罰。爰審酌被
    告不思以正當手段獲取財物，竟圖不勞而獲，危害社會治安
    及被害人之權益，所為非是，並兼衡其犯罪之動機、目的、
    手段、所竊取財物之價值、所生危害，及犯後坦承犯行而態
    度尚佳等一切情狀，分別量處如主文所示之刑，並均諭知易
    科罰金之折算標準，併定其應執行刑暨諭知易科罰金之折算
    標準，以示懲儆。末查，扣案之剪刀及鋸子各1 支，均為被
    告所有且係供本案犯罪事實（一）及（二）所用之物，業據
    其供明在卷，爰依刑法第38條第1項第2款之規定，宣告沒收
    。末被告前雖於75年間因竊盜案件，經臺灣板橋地方法院以
    75年度易字第1921號判決，判處有期徒刑6月、緩刑5年確定
    ，然其經緩刑期滿且緩刑之宣告未經撤銷，其刑之宣告失其
    效力，視為未曾受有期徒刑以上刑之宣告等情，有臺灣高等
    法院被告前案紀錄表在卷可稽，其因一時失慮致罹刑章，本
    院認經此偵審教訓，當足收警惕懲儆之效，信無再犯之虞，
    因認對其宣告之刑以暫不執行為適當，爰併予宣告緩刑3 年
    ，並依刑法第74條第2項第5款及第93條第1項第2款之規定，
    命被告於緩刑期間併付保護管束，並應向指定之政府機關、
    政府機構、行政法人、社區或其他符合公益目的之機構或團
    體，提供40小時之義務勞務，以啟自新並警惕之。
五、應適用之法條：
    刑事訴訟法第273條之1第1項、第299條第1項前段、第310條
    之2、第454條第1項，刑法第321條第1項第3 款、第41條第1
    項前段、第8項、第51條第5款、第74條第1項第1 款、第2項
    第5款、第93條第1項第2款、第38條第1項第2款。
六、如不服本判決，應於判決送達後10日內向本院提出上訴狀（
    應附繕本），其未敘述上訴理由者，應於上訴期間屆滿後20
    日內補提理由書狀於本院，上訴於臺灣高等法院。
本案經檢察官高文政到庭執行職務。
中    華    民    國   100    年    12    月    30    日
                  刑事庭    法  官  黃翊哲
以上正本證明與原本無異。
                            書記官  林宜亭
中    華    民    國   100    年    12    月    30    日
附錄本案論罪科刑法條：
中華民國刑法第321條
犯竊盜罪而有下列情形之一者，處6 月以上、5 年以下有期徒刑
，得併科新臺幣10萬元以下罰金：
一、侵入住宅或有人居住之建築物、船艦或隱匿其內而犯之者。
二、毀越門扇、牆垣或其他安全設備而犯之者。
三、攜帶兇器而犯之者。
四、結夥三人以上而犯之者。
五、乘火災、水災或其他災害之際而犯之者。
六、在車站、埠頭、航空站或其他供水、陸、空公眾運輸之舟、
    車、航空機內而犯之者。
前項之未遂犯罰之。